Images du répertoire du notaire Jacques Silvestre pour l'étude VI
Archives nationales de France
Images du répertoire du notaire Jacques Silvestre pour l'étude VI
21 juin 1723 - 1er février 1752
MC/RE/VI/13
Étude notariale VI (Paris; 1524-....); Silvestre, Jacques
Un registre
Archives nationales de France
Minutes et répertoires: la loi 2008-696 du 15 juillet 2008 relative aux archives a fixé à 75 ans à compter de la date de l'acte, ou à 25 ans à compter de la date du décès de l'intéressé si ce délai est plus bref, le délai de communication des minutes et répertoires des notaires; ce délai est porté à 100 ans à compter de la date de l'acte si le document se rapporte à un mineur (code du Patrimoine, articles L213-2, 4e d et 5e).
Autres documents de l'étude (dossiers de clients, comptabilité...) :s'agissant d'archives privées, ces documents sont communicables selon les modalités fixées par le déposant ou le donateur.
Certains documents ne sont pas accessibles sous leur forme originale en raison de leur mauvais état de conservation.
Registre entré aux Archives nationales en 1931.
Images des répertoires de l’étude VI
Archives de l'étude VI
répertoire d'officier public ministériel
- Répertoire chronologique pour la période du 21 juin 1723 au 1er février 1752, 21 juin 1723 - 1er février 1752; MC/RE/VI/13; Un registre de 450 feuillets de papier manuscrits, hauteur 35,5 x largeur 24 cm. Le registre n'est pas en bon état. La reliure est à refaire.
  Le répertoire contient, sur 3 colonnes non encadrées, les informations suivantes: 1. nature de l'acte; 2. nom, prénom, des parties; 3. date du jour.
  Il comporte 2 parties: la liste chronologique des actes et la liste chronologique de déclarations aux terriers de Clignancourt et de Plaisance.
  répertoire
  - Page de titre, 1 r°
  - Liste chronologique des actes pour la période du 21 juin au 31 décembre 1723, 21 juin - 31 décembre 1723; 2 r°-5 v°
  - Liste chronologique des actes pour la période du 2 janvier au 30 décembre 1724, 2 janvier - 30 décembre 1724; 5 v°-21 r°
  - Liste chronologique des actes pour la période du 2 janvier au 30 décembre 1725, 2 janvier - 30 décembre 1725; 21 v°-37 v°
  - Liste chronologique des actes pour la période du 3 janvier au 31 décembre 1726, 3 janvier - 31 décembre 1726; 38 r°-50 v°
  - Liste chronologique des actes pour la période du 2 janvier au 30 décembre 1727, 2 janvier - 30 décembre 1727; 51 r°-65 r°
  - Liste chronologique des actes pour la période du 7 janvier au 29 décembre 1728, 7 janvier - 29 décembre 1728; 65 r°-80 v°
  - Liste chronologique des actes pour la période du 4 janvier au 31 décembre 1729, 4 janvier - 31 décembre 1729; 81 r°-98 v°
  - Liste chronologique des actes pour la période du 6 janvier au 30 décembre 1730, 6 janvier - 30 décembre 1730; 99 r°-114 v°
  - Liste chronologique des actes pour la période du 5 janvier au 31 décembre 1731, 5 janvier - 31 décembre 1731; 115 r°-125 v°
  - Liste chronologique des actes pour la période du 2 janvier au 31 décembre 1732, 2 janvier - 31 décembre 1732; 126 r°-138 r°
  - Liste chronologique des actes pour la période du 6 janvier au 31 décembre 1733, 6 janvier - 31 décembre 1733; 138 r°-150 r°
  - Liste chronologique des actes pour la période du 6 janvier au 30 décembre 1734, 6 janvier - 30 décembre 1734; 150 v°-165 v°
  - Liste chronologique des actes pour la période du 4 janvier au 31 décembre 1735, 4 janvier - 31 décembre 1735; 166 r°-182 r°
  - Liste chronologique des actes pour la période du 2 janvier au 30 décembre 1736, 2 janvier - 30 décembre 1736; 182 v°-197 r°
  - Liste chronologique des actes pour la période du 4 janvier au 31 décembre 1737, 4 janvier - 31 décembre 1737; 197 v°-220 v°
  - Liste chronologique des actes pour la période du 2 janvier au 31 décembre 1738, 2 janvier - 31 décembre 1738; 221 r°-241 v°
  - Liste chronologique des actes pour la période du 2 janvier au 30 décembre 1739, 2 janvier - 30 décembre 1739; 242 r°-259 r°
  - Liste chronologique des actes pour la période du 3 janvier au 31 décembre 1740, 3 janvier - 31 décembre 1740; 260 r°-276 r°
  - Liste chronologique des actes pour la période du 2 janvier au 31 décembre 1741, 2 janvier - 31 décembre 1741; 276 r°-289 v°
  - Liste chronologique des actes pour la période du 5 janvier au 31 décembre 1742, 5 janvier - 31 décembre 1742; 290 r°-307 r°
  - Liste chronologique des actes pour la période du 2 janvier au 31 décembre 1743, 2 janvier - 31 décembre 1743; 308 r°-321 v°
  - Liste chronologique des actes pour la période du 2 janvier au 31 décembre 1744, 2 janvier - 31 décembre 1744; 322 r°-339 r°
  - Liste chronologique des actes pour la période du 2 janvier au 30 décembre 1745, 2 janvier - 30 décembre 1745; 340 r°-356 v°
  - Liste chronologique des actes pour la période du 5 janvier au 31 décembre 1746, 5 janvier - 31 décembre 1746; 358 r°-370 r°
  - Liste chronologique des actes pour la période du 1er janvier au 29 décembre 1747, 1er janvier - 29 décembre 1747; 370 r°-382 r°
  - Liste chronologique des actes pour la période du 2 janvier au 31 décembre 1748, 2 janvier - 31 décembre 1748; 382 v°-394 v°
  - Liste chronologique des actes pour la période du 2 janvier au 30 décembre 1749, 2 janvier - 30 décembre 1749; 395 v°-412 v°
  - Liste chronologique des actes pour la période du 2 janvier au 31 décembre 1750, 2 janvier - 31 décembre 1750; 413 r°-429 v°
  - Liste chronologique des actes pour la période du 1er janvier au 31 décembre 1751, 1er janvier - 31 décembre 1751; 430 r°-443 v°
  - Liste chronologique des actes pour la période du 2 janvier au 1er février 1752, 2 janvier - 1er février 1752; 443 v°-445 r°
  - Déclarations aux terriers de Clignancourt et de Plaisance pour la période du 25 juillet 1724 au 10 septembre 1728, 25 juillet 1724 - 10 septembre 1728; 446 r°-449 v°
    - Déclarations au terrier de Clignancourt pour la période du 25 juillet 1724 au 22 mars 1727, 25 juillet 1724 - 22 mars 1727; 446 r°-446 v°
    - Déclarations au terrier de Plaisance pour la période du 9 septembre 1724 au 10 septembre 1728, 9 septembre 1724 - 10 septembre 1728; 447 r°-449 v°